智慧財產法院刑事判決
　　　　　　　　　　　　　　　　　100年度刑智上易字第1號
上　訴　人　李佳慧
即　被　告
選任辯護人　何崇民律師
上列上訴人因違反商標法案件，不服臺灣苗栗地方法院中華民國
99年8 月25日99年度智易字第1 號第一審判決（起訴案號：臺灣
苗栗地方法院檢察署98年度調偵字第51號、98年度偵字第6267號
），提起上訴，本院判決如下：
    主  文
上訴駁回。
李佳慧緩刑貳年。
    理  由
一、原審判決認定被告所為，侵害告訴人註冊第01154908號「薡
    茶及圖薡茶滋味幸福無限」商標（下稱系爭商標），係與同
    案被告張永達、瑞勝公司不詳姓名年籍的成年美工人員共同
    犯商標法第81條第3 款之罪2 次，並各處拘役伍拾玖日，如
    易科罰金，均以新臺幣（下同）1,000 元折算壹日，應執行
    拘役100 日，如易科罰金，以1,000 元折算壹日，仿冒商標
    紙杯2 只均沒收，認事用法及量刑均無不當，茲引用第一審
    判決書記載之事實、證據及理由（如附件）。惟系爭商標指
    定使用於「......食品、飲料、五金及家庭日常用品、農產
    品、文教用品、廚房用具、飲料容器、營養補充品之零售服
    務......」，而被告係於「紙杯」商品上印製近似於系爭商
    標之圖樣，核其所為係犯同法第81條第3 款之於類似商品使
    用近似於註冊商標之商標，有致相關消費者混淆誤認之虞罪
    ，原判決誤載為「同一商品」，應予更正。
二、上訴意旨略以：被告並未與張永達接觸，陳甘霖亦從未告知
    被告真正委託人為何人，被告無從得知委託人究有無商標權
    ，自無侵害商標權之故意。又臺灣茶飲連鎖品牌相當多，原
    審認定薡茶公司具有相當知名度，純屬臆測，且該公司亦有
    可能透過盤商委託，亦有修改商標圖樣的必要性，甚或未登
    記商標，此非被告所能審酌。另因商標之特性及瑞勝公司案
    件來源複雜，被告無法查證受委託案件是否有侵害商標權之
    可能，純係依據公司接案流程辦理，並信任盤商，依其指示
    修改商標云云。
三、惟查：原判決第4 至16頁就認定被告有共同侵害商標權之故
    意與犯行等節論述綦詳，被告固依客戶陳甘霖指示修改所交
    付的紙杯上「薡茶及圖」圖樣，並將之印製於訂購之紙杯上
    ，然瑞勝公司係以代客製作紙杯等紙類製品為主要營業項目
    ，被告身為該公司業務人員，自應可知陳甘霖此舉有侵害他
    人商標權之虞，卻未進一步與陳甘霖查證確認，逕自代為修
    改圖樣並以此製作紙杯，被告辯稱無侵權故意云云，要無可
    取。故本件事證明確，被告犯行洵堪認定，應依法論科。被
    告上訴仍執前詞，指摘原判決不當，為無理由，應予駁回。
四、爰審酌被告未曾因故意犯罪受有期徒刑以上刑之宣告（見本
    院卷第63頁之臺灣高等法院被告前案紀錄表），且被告、瑞
    勝公司及張永達業已與告訴人成立調解，賠償告訴人15萬元
    ，告訴人並具狀表明不再究訴之意（見原審卷第49至52頁之
    撤回告訴狀、臺灣苗栗地方法院99年度苗簡字第85號調解筆
    錄），足認被告雖仍否認犯罪，惟經此刑之宣告後，應知警
    惕而無再犯之虞，是對被告所宣告之刑，以暫不執行為當，
    爰宣告緩刑2 年，以啟自新。
據上論斷，應依刑事訴訟法第368 條、第373 條，刑法第74條第
1 項第1 款，判決如主文。
本案經檢察官毛有增到庭執行職務。
中　　華　　民　　國　　100　 年　　3　　 月　　28　　日
                    智慧財產法院第二庭
                          審判長法　官　陳忠行
                                法  官　曾啟謀
                                法  官　蔡惠如
以上正本證明與原本無異。
不得上訴。
中　　華　　民　　國　　100　 年　　3　　 月　　28　　日
                                書記官  林佳蘋
